【裁判字號】    97,訴,3850
【裁判日期】    971231
【裁判案由】    毒品危害防制條例
【裁判全文】
臺灣板橋地方法院刑事判決              97年度訴字第3850號
公  訴  人  臺灣板橋地方法院檢察署檢察官
被      告  甲○○
上列被告因違反毒品危害防制案件，經檢察官提起公訴（97年度
毒偵字第5132號），經被告於準備程序中就起訴事實為有罪之陳
述，經告知簡式審判程序之旨，並聽取當事人之意見後，經合議
庭裁定由受命法官獨任行簡式審判程序，本院判決如下：
    主  文
甲○○施用第一級毒品，累犯，處有期徒刑柒月。扣案海洛因（
驗餘淨重零點零捌陸貳公克）沒收銷燬之，包裝袋壹個沒收。又
施用第二級毒品，累犯，處有期徒刑肆月。應執行有期徒刑玖月
。
    事  實
一、甲○○於民國93年間因施用毒品案件，經依臺灣臺北地方法
    院以93年毒聲字第751 號裁定送觀察、勒戒後，認無繼續施
    用毒品傾向，於94年l 月6 日執行完畢，並由臺灣臺北地方
    法院檢察署檢察官以93年度毒偵字第1300號為不起訴處分確
    定。於96年間因施用毒品案件，經臺灣臺北地方法院以96年
    度訴字第219 號判決判處有期徒刑7 月、3 月，應執行有期
    徒刑8 月確定，嗣各經減刑為3 月又15日、1 月又15日，應
    執行有期徒刑4 月確定，於96年10月24日易科罰金執行完畢
    。於97年間因施用毒品案件，經本院以97年度訴字第1726號
    判決判處有期徒刑7 月、4 月、4 月，應執行有期徒刑1 年
    2 月確定（尚未執行完畢）。詎猶不知悔改，基於施用第1
    級毒品海洛因之犯意，於97年6 月5 日，在臺北縣中和市○
    ○路某處，以將海洛因摻入香煙之方式，施用第一級毒品海
    洛因1 次。另基於施用第2 級毒品甲基安非他命之犯意，於
    前開時、地，以將甲基安非他命置於玻璃球內燒烤產生煙霧
    後施用之方式，施用第2 級毒品甲基安非他命。嗣於97年6
    月6 日凌晨3 時許，在臺北縣中和市○○路385 巷口為警查
    獲，扣得其所有，供其施用第1 級毒品海洛因（淨重0.0880
    公克，取樣0.0018公克鑑析用罄，餘0.0862公克，含外包裝
    袋1 個），而查知上情。
二、案經臺北縣政府警察局新店分局移送臺灣板橋地方法院檢察
    署檢察官偵查起訴。
    理  由
一、本件被告所犯係死刑、無期徒刑、最輕本刑為3 年以上有期
    徒刑以外之罪，其於準備程序中就被訴事實為有罪之陳述，
    經法官告知簡式審判程序之旨，並聽取公訴人、被告之意見
    後，依刑事訴訟法第273 條之1 第1 項規定，經本院合議庭
    裁定，由受命法官獨任進行簡式審判程序審理，核先敘明。
二、被告於本院審理時對前開犯罪事實坦承不諱，又被告於97年
    6 月6 日為警查獲後採集之尿液，經送臺灣檢驗科技股份有
    限公司檢驗結果，呈鴉片類（嗎啡、可待因）、安非他命類
    （安非他命、甲基安非他命）陽性反應一情，有臺北縣政府
    警察局新店分局查獲毒品危害防制條例案被移送者姓名代碼
    對照表、臺灣檢驗科技股份有限公司濫用藥物尿液檢驗報告
    各1 份在卷可佐，足認被告前開自白與事實相符，堪信為真
    。又被告於93年間因施用毒品案件，經臺灣臺北地方法院以
    93 年 毒聲字第751 號裁定送觀察、勒戒後，認無繼續施用
    毒品傾向，於94年l 月6 日執行完畢，並由臺灣臺北地方法
    院檢察署檢察官以93年度毒偵字第1300號為不起訴處分確定
    。於96年間因施用毒品案件，經臺灣臺北地方法院以96年度
    訴字第219 號判決判處有期徒刑7 月、3 月，應執行有期徒
    刑8 月確定，嗣各經減刑為3 月又15日、1 月又15日，應執
    行有期徒刑4 月確定，於96年10月24日易科罰金執行完畢。
    於97 年 間因施用毒品案件，經本院以97年度訴字第1726號
    判決判處有期徒刑7 月、4 月、4 月，應執行有期徒刑1 年
    2 月確定等情，有臺灣高等法院被告前案紀錄表1 份在卷可
    憑，其於觀察、勒戒執行完畢釋放後5 年內再犯本件毒品危
    害防制條例第10條第1 項、第2 項施用第1 級、第2 級毒品
    罪，核與同條例第23條第2 項所定相符，自應依法訴追。本
    件事證明確，被告犯行洵堪認定，應依法論科。
三、按海洛因、甲基安非他命分為毒品危害防制條例第2 條第2
    項第1 款、第2 款所定之第1 級、第2 級毒品，是核被告所
    為，係犯毒品危害防制條例第10條第1 項之施用第1 級毒品
    罪、第2 項之施用第2 級毒品罪。被告因施用而持有第1 級
    毒品海洛因、第2 級毒品甲基安非他命之低度行為，為施用
    行為所吸收，係不罰之前行為，不另論罪。被告所犯前開施
    用第1 、2 級毒品行為間，行為互殊、犯意各別，應予分論
    併罰。被告有如事實欄所示之論罪科刑及執行完畢情形，有
    臺灣高等法院被告前案紀錄表1 份附卷可稽，其於徒刑執行
    完畢後，5 年以內再故意犯本件有期徒刑以上之罪，為累犯
    ，應依刑法第47條第1 項之規定加重其刑。爰審酌被告前因
    施用毒品案件，業經觀察、勒戒併論罪科刑，仍未能戒除施
    用毒品惡習，再犯本件施用毒品犯行，顯見其意志不堅，委
    無足取，併衡其犯罪動機、目的、所犯施用毒品犯行究為自
    戕行為，及被告犯罪後於本院審理時坦承犯行，態度尚可等
    一切情狀，分別量處如主文所示之刑，並定其應執行之刑。
    扣案海洛因（驗餘淨重0.0862公克），屬第1 級毒品，不問
    屬於被告所有與否，應依毒品危害防制條例第18條第1 項前
    段沒收銷燬之。至裝盛前開海洛因之包裝袋1 只，可與其內
    毒品海洛因分別秤重（有交通部民用航空局醫務中心毒品鑑
    定書97年6 月25日航藥鑑字第0973199 號鑑定書1 份在卷可
    參），即無難以析離而無法個別宣告沒收之情事（參最高法
    院92年度臺上字第6911號判決意旨），而前開包裝袋為被告
    所有，供其裝盛海洛因以避免裸露、逸出及潮濕並便於被告
    日後施用海洛因之用，業經被告供承在卷，均屬犯罪預備之
    物，應依刑法第38條1 項第2 款宣告沒收。
據上論斷，應依刑事訴訟法第273 條之1 第1 項、第299 條第1
項前段，毒品危害防制條例第10條第1 項、第2 項、第18條第1
項前段，刑法第11條前段、第47條第1 項、第51條第5 款，第38
條第1 項第2 款，判決如主文。
本案經檢察官鄭潔如到庭執行職務。
中    華    民    國    97    年    12    月    31    日
                    刑事第十六庭    法  官  何燕蓉
此正本與原本無異。
如不服本判決，應於判決送達後十日內敘明上訴理由，向本院提
出上訴狀（應附繕本），上訴於臺灣高等法院。
                                    書記官  李崇文
中    華    民    國    98    年    1     月    5     日
附錄本案論罪科刑法條全文：
毒品危害防制條例第10條
施用第一級毒品者，處 6 月以上 5 年以下有期徒刑。
施用第二級毒品者，處 3 年以下有期徒刑。


司法院資訊處製作；財團法人民間司法改革基金會備份。
